ACORDAO-COMPLETO-2353195

ACÓRDÃO DE RELAÇÃO

ACÓRDÃO DE RELAÇÃO 3104/2019 ATA 14/2019 - SEGUNDA CÂMARA

Acórdão 3104/2019-TCU-Segunda Câmara
	Trata-se de etapa de monitoramento para avaliar o cumprimento das determinações exaradas pelo Acórdão 3522/2018-TCU-Segunda Câmara, pelo qual este Tribunal negou registro a atos de admissão oriundos da Diretoria Regional da Empresa Brasileira de Correios e Telégrafos (ECT) na Bahia, em razão de as admissões terem ocorrido após esgotada a validade do respectivo concurso público, cujo prazo fora prorrogado por decisão judicial proferida na Ação Civil Pública 0001035.92-2013.5.10.0015 - Tribunal Regional do Trabalho da 10ª Região.
	Considerando que, por meio de pesquisa realizada na internet, não houve trânsito em julgado da sentença que determinou o aproveitamento do concurso e a contratação dos interessados por aquela empresa pública (peça 16) ;
	considerando que o processo cumpriu a sua finalidade;
	considerando que, em situações análogas, o procedimento adotado nesta Corte tem sido encaminhar ao Departamento de Assuntos Extrajudiciais da Advocacia-Geral da União (AGU) e à Conjur/TCU as informações necessárias ao acompanhamento de ação judicial cujo desfecho possua implicação em processos de controle externo (v.g. Acórdão 10278/2018-TCU-Primeira Câmara; e Acórdãos 999/2019, 2.579/2019, da 2ª Câmara) ;
	os ministros do Tribunal de Contas da União, reunidos em sessão da Segunda Câmara, ACORDAM, por unanimidade, de acordo com os pareceres exarados nos autos (peças 18 e 20) , com fundamento no art. 169, inciso V, do Regimento Interno, ACORDAM, por unanimidade, em:
	a) determinar à Secretaria de Fiscalização de Pessoal (Sefip) que, em atenção ao disposto na Questão de Ordem aprovada pelo Plenário desta Corte em 8/6/2011, encaminhe ao Departamento de Assuntos Extrajudiciais da AGU e à Conjur/TCU as informações necessárias ao acompanhamento da Ação Civil Pública 0001035-92.2013.5.10.0015, em trâmite na Justiça Trabalhista da 10ª Região (15ª vara) ; e
	b) arquivar o processo. 
1. Processo TC-Processo 034.351/2017-5 (MONITORAMENTO EM ATOS DE ADMISSÃO) 
1.1. Classe de Assunto: III - Monitoramento. 	
	1.2. Interessados: Salatiel Lucas dos Santos (CPF XXX.696.005-XX) ; Salvador da Mata Rodrigues (CPF XXX.228.075-XX) ; Sheila Azevedo da Silva (CPF XXX.478.985-XX) ; Tarcísio Nascimento dos Santos (CPF XXX.174.765-XX) ; Tarcísio de Souza Corrêia (CPF XXX.786.125-XX) .
	1.3. Unidade: Diretoria Regional da ECT na Bahia. 
	1.4. Relatora: ministra Ana Arraes.
	1.5. Representante do Ministério Público: procurador Rodrigo Medeiros de Lima.
	1.6. Unidade Técnica: Secretaria de Fiscalização de Pessoal (Sefip) .
	1.7. Representação legal: não há.
	1.8. Determinações/Recomendações/Orientações: não há.

Segunda Câmara

Diretoria Regional da ECT na Bahia.

Salatiel Lucas dos Santos (CPF XXX.696.005-XX); Salvador da Mata Rodrigues (CPF XXX.228.075-XX); Sheila Azevedo da Silva (CPF XXX.478.985-XX); Tarcísio Nascimento dos Santos (CPF XXX.174.765-XX); Tarcísio de Souza Corrêia (CPF XXX.786.125-XX).

Ministério Público do Trabalho x ECT (Correios)

ANA ARRAES

não há.

Procurador Rodrigo Medeiros de Lima.

ATOS DE ADMISSÃO (ADS)

Secretaria de Fiscalização de Pessoal (Sefip).